Inventaris van het archief van A.W. Sijthoff's Uitgeversmaatschappij N.V.
Universiteitsbibliotheek, Universiteit Leiden
- Diversen, F.
  - Stukken m.b.t. tot de Nederlandsche Periodieke Pers/de Provinciale en Periodieke Pers., 1939-1940; SYT F 15.; 2 omslagen.; chronologisch.; correspondentie, voornamelijk bestaande uit circulaires en notulen, van De Nederlandsche Periodieke Pers, Vereeniging van Uitgevers van Nieuwsbladen en Tijdschriften – medio 1940 samengesmolten met de Provinciale Pers tot de Provinciale en Periodieke Pers, Vakgroep van Uitgevers van Nieuwsbladen en Tijdschriften.; voorheen in nr. 4.
  - Stukken m.b.t. tot eeuwfeest 1951., 1950-1951; SYT F 16.; 1 pak.; uitnodigingen, felicitaties (en kaartjes bij bloemen en cadeaus), dankbetuigingen, etc. bij 100-jarig bestaan van het bedrijf.; voorheen in nr. 7.
  - Stukken m.b.t. vakorganisaties in het drukbedrijf., 1951-1961; SYT F 17.; 2 pakken.; alfabetisch.; circulaires en correspondentie van en met de diverse vakorganisaties in de Van Eeghenstraat nr. 70 (Amsterdam) zoals de Federatie der werkgeversorganisatiën in het boekdrukkersbedrijf, het Centraal Bureau voor de grafische bedrijven in Nederland, de Stichting voor verbeterde opleiding aan de monotype, etc.; voorheen in nr. 37.
  - Diverse stukken m.b.t. de Nederlandse Boekhandel N.V., 1952-1968; SYT F 18.; 1 pak.; combinatie van uitgevers (de zgn. Atlas-combinatie: H.J.W. Becht, A.W. Bruna & Zoon N.V., A.W. Sijthoff's Uitgeversmaatschappij N.V., Zuid-Hollandsche Uitgevers Maatschappij N.V. en Van Holkema en Warendorf N.V.) voor de exploitatie van twee boekwinkels, in Amsterdam en Utrecht, die eindigt met de verkoop van de N.V. in 1967; statuten, verbouwingsplannen, enige accountantsrapporten, etc.
  - Correspondentie m.b.t. de Nederlandse Boekhandel N.V., 1956-1968; SYT F 19.; 1 pak.; chronologisch.; zie vooraf: SYT D 30.; deel van de correspondentie 1956-1960 voorheen in nr. 10.
  - Officiële erkenning als 'Boekdrukbedrijf en boekbinderij'., 1954; SYT F 20.; 1 omslag.; door de Bedrijfscommissie voor de Grafische Industrie.
  - Stukken m.b.t. tot dienstwoningen personeel., 1957-1961; SYT F 21.; 1 pak.; correspondentie, aktes, kladberekeningen, etc.; zie ook SYT C.
  - Bouwplannen potentiële dienstwoningen personeel., 1958-1961; SYT F 22.; 1 pak.; plannen en bestekken van vier gebouwen.
  - Diverse stukken m.b.t. de Areopagus N.V., 1965-1974; SYT F 23.; 3 pakken.; chronologisch.; voornamelijk notulen, financiële stukken en correspondentie m.b.t. de boekenclub Areopagus, een combinatie van een twaalftal uitgevers (waaronder A.W. Sijthoff's Uitgeversmaatschappij N.V.) in 1972 omgedoopt tot Nederlandse lezerskring Boek & Plaat; bevat ook stukken m.b.t. de opname van de Bosch & Keuning Boekenkring (1965-1966).
  - Notariële stukken m.b.t. de Areopagus N.V., 1966-1972; SYT F 24.; 1 omslag.; chronologisch.
  - Accountantsrapporten over de Areopagus N.V., 1966, 1970; SYT F 25.; 1 omslag.; chronologisch.
  - Offerte boekhoudmachine., 1967; SYT F 26.; 1 omslag.; tekstschrijvende boekhoudmachine F 1000 van Burroughs N.V. voor de debiteuren-, crediteuren- en grootboekadministratie.; zie SYT B 31(?).
  - Inventaris Sijthoff-archief in de P.T.T.-kluis., ca. 1970; SYT F 27.; 1 omslag.; herkomst onduidelijk; hoofdzakelijk over fondsboeken.
- Concordantie
  In april 1970 en juli 1971 werd een plaatsingslijst opgesteld die 56 nummers bevatte en de daaropvolgende decennia de enige ontsluiting van het archief vormde (plaatsingscode: DOUSA 80 1840). Bij de herordening is echter gebleken dat ná 1971 nog enige dozen zijn toegevoegd door het samenvoegen van nummers en het invoegen van de nieuwe stukken in de zo ontstane ‘vrije’ nummers, waarbij zelfs enige nummers ‘leeg’ bleven. Een en ander werd echter niet aangepast in de plaatsingslijst, waardoor de onderstaande concordantie ten dele dubbele verwijzingen bevat.
  De vernietigde stukken (II 43 en II 46) bevatten gegevens over de jaren 1959-1961 die ook teruggevonden kunnen worden in SYT D 9 (‘Stukken m.b.t. de uitbetaling van royalties en afdrachten’). Het enige verschil met de stukken in SYT D 9 bestond uit de consequente vermelding van de exacte datum waarop een en ander werd uitbetaald.
  1. SYT A
  2. SYT D 1
  3. SYT D 32 – 36 & 38
  4. SYT D 23, SYT F 15
  5. SYT D 24 – 29
  6. SYT F 12
  7. SYT F 16
  8. SYT D 18
  9. SYT D 19 – 22
  10. YT D 30 – 31, SYT F 19
  11. LTK 2263
  12. SYT D 13
  13. SYT D 12 – 13
  14. SYT D 16
  15. SYT D 12 & 14
  16. SYT B 11
  17. SYT B 21 & 32
  18. SYT B 17, C 1 – 13 & 15
  19. SYT D 7 – 8 & 45 – 46
  20. SYT B 16 & 18
  21. SYT B 20
  22. SYT B 6 – 7, SYT F 7 & 14
  23. SYT D 2
  24. SYT B 5, SYT F 10
  25. SYT B 3, 25 & 29
  26. SYT B 1, 3 – 4 & 33 – 34, LTK 2263
  27. SYT B 30
  28. SYT B 1 & 3
  29. SYT B 28
  30. SYT B 1 & 9
  31. YT B 29
  32. SYT D 40 & 62 – 63
  33. SYT D 3, 12 & 14
  34. SYT D 13, 32 & 38
  35. SYT D 3 & 37 – 38
  36. SYT B 11, SYT D 12 – 13
  37. SYT D 26, SYT F 17
  38. SYT F 1
  39. SYT D 6
  40. 19 SYT D 61
  41. 1. SYT A
  42. 1. SYT A
  43. 2. SYT D 61
  44. II-48. SYT B 23
  45. 17. SYT B 21
  46. 16. SYT B 11
  47. II-47. SYT B 24
  48. 18 SYT C 4, SYT C 6
  49. 20. SYT B 16, SYT B 18
  50. 26. SYT B 1
  51. 27. SYT B 30
  52. 3. SYT D 38
  53. 3. SYT D 35
  54. 34. SYT D 13
  55. 18. SYT C 5
  56. 18. YT C 7
  II-40. SYT D 9
  II-41. SYT D 9 – 10
  II-42. SYT B 27, SYT D 10
  II-43. SYT D 9, deels vernietigd
  II-44. SYT D 9
  II-45. SYT D 42
  II-46. vernietigd
  II-47. SYT B 24
  II-48. SYT B 23
  II-49. SYT B 13 & 25
  .
- Bijlagen
  - Recensiemappen, 1962-1975 (SYT D 55), Bijlage 1.; Het vermelde jaar van publicatie geeft de oudste druk aan waarover in de betreffende omslag materiaal is verzameld. Geregeld bevat de omslag ook gegevens over latere drukken (t.e.m. 1975).
    A. Adama Zijlstra, Vaar wel Scheveningen! Bonte herinneringen aan een badplaats 1974.
    R. Ammerlaan, Het verschijnsel Schmelzer. Uit het dagboek van een politieke teckel 1973.
    H.C. Andersen, Sprookjes van Andersen 1975-….
    J.R.L. Anderson, Dood op de rotsen 1973.
    D. Anthony, Levensgevaarlijke banden 1973.
    D. Anthony, De organisatie 1972.
    R. Ardrey, De mens … bij de wilde beesten af. Een persoonlijk onderzoek naar de evolutionaire oorsprong van orde en wanorde 1971.
    R. Ardrey, Waarom de buren nooit deugen. Domeindrift en stamvorming bij mensen en andere diersoorten 1970.
    L. Auchincloss, De profiteurs 1970.
    Aurea. Literaire kartons 1966-.
    R. Bär & J. van Reek, Wipperoen en de geheime boodschap 1972.
    R. Bär & J. van Reek, Wipperoen en het Kruidje van Geluk 1972.
    E.-M. Beekman, De manke minnaar 1971.
    J. Beishuizen & E. Werkman, De magere jaren. Nederland in crisistijd 1929-1939 1968.
    Ch. Bermant, Dagboek van een oude man 1967.
    A. Bicker Caarten, In Holland staat een molen 1969.
    N. Blake, De fatale grapjas 1964.
    R. Blijstra, Het slachtoffer was de dader 1971.
    P.-A. de Bock, Paul Delvaux. De mens, de schilder, psychologie van een kunst 1967.
    N. Bodenheim, ABC 1970.
    N. Bodenheim, Handje-plak 1966.
    N. Bodenheim, In Holland staat een huis 1969.
    N. Bodenheim, Het regent – het zegent 1966.
    S.J. Bodenheimer, Political union. A microcosm of European politics, 1960-1966 1967.
    G.J. Boekenoogen, Raadsels 1969.
    H.P. de Boer, De vrouw in het maanlicht en andere zonderlinge verhalen 1973.
    (zie ook: B. van Garrel)
    G. Bomans, Van dichtbij gezien. Rome, Jeruzalem, Maastricht, Zundert 1970.
    Ph. Bregstein, Om de tijd te doden 1967.
    C.J. Briejèr, Zilveren sluiers en verborgen gevaren. Chemische preparaten die het leven bedreigen 1967.
    G. Bristow & B. Manning, De onzichtbare gastheer 1970.
    R.G. Broersma, De parkwachter is gek 1969.
    R.G. Broersma, De put 1970.
    R.G. Broersma, Recht voor z’n raap. Jargonwoordenboek voor hippe en andere vogels. Woord vooraf door Bram alias Paul van Vliet 1970.
    R.G. Broersma, Een weekje Dodesluis 1967.
    C. Brown, Het leven en de liefdes van de heer Swingkont Neger 1970.
    R. Bruining, Tobbejas 1974.
    W.J. Burley, Eindeloos verleidelijk 1970.
    Sh. Burnford, De tweede zondvloed 1974.
    N. Calder, Technopolis. Maatschappelijke controle op de toepassing van de wetenschap 1970.
    N. Calder (red.), Tenzij er vrede komt… Prognose over de gevolgen van de wetenschappelijke oorlogvoering door veertien deskundigen op wetenschappelijk en politiek terrein uit vijf landen 1968.
    J. le Carré, Een kleine stad in Duitsland 1968.
    J. le Carré, De naïeve en sentimentele minnaar 1971.
    J. le Carré, Spionage-omnibus 1967.
    J. le Carré, Tweede Carré omnibus 1971.
    J. le Carré, Speelgoed voor spionnen 1965.
    J. le Carré, Spion aan de muur 1964.
    J. le Carré, Telefoon voor de dode 1965.
    J. le Carré, Voetsporen in de sneeuw 1963.
    M. Catto, Murphy’s oorlog 1969.
    M. Catto, De Spaanse furie 1971.
    F. Chamoux, De Griekse beschaving in de archaïsche en klassieke periode 1965.
    Ph.C. la Chapelle, Een huis is geen pakje boter 1971.
    A.M.J. Chorus, Het denkende dier. Enkele facetten van de betrekking tussen mens en dier in psychologische belichting 1969.
    A.M.J. Chorus, De Nederlander uiterlijk en innerlijk. Een karakteristiek 1964.
    A. Christie, (algemeen)
    A. Christie in de Accolade-serie (algemeen) 1957-….
    A. Christie, Het ABC-mysterie 1969.
    A. Christie, Brief van een dode 1967.
    A. Christie, Bruisende drank 1966.
    A. Christie, Deelgenoten in de misdaad 1971.
    A. Christie, Het derde meisje 1967.
    A. Christie, Dood van een danseres 1970.
    A. Christie, Dood van een huistiran 1965.
    A. Christie, Drama in drie bedrijven 1971.
    A. Christie, De eindeloze nacht 1968.
    A. Christie, Het geheim van de blauwe trein 1971.
    A. Christie, De geheimzinnige Mr. Quin 1965.
    A. Christie, Getuige à charge 1972.
    A. Christie, De giftige pen 1968.
    A. Christie, Een goochelaarstruc 1971.
    A. Christie, De grote vier 1970.
    A. Christie, Een handvol rogge 1970.
    A. Christie, In hotel Bertram 1966.
    A. Christie, Jane zoekt een baan 1966.
    A. Christie, Een kat tussen de duiven 1970.
    A. Christie, Kerstmis van Poirot 1963.
    A. Christie, De laagte 1970.
    A. Christie, De man die geluk bracht 1964.
    A. Christie, Met onbekende bestemming 1967.
    A. Christie, Miss Marple met vakantie 1965.
    A. Christie, Moord in de bibliotheek 1973.
    A. Christie, Moord in de martelstoel 1972.
    A. Christie, Moord in het studentenhuis 1971.
    A. Christie, Moord in het vliegtuig 1965.
    A. Christie, Moord in Mesopotamië 1972.
    A. Christie, Moord is kinderspel 1964.
    A. Christie, Moord op de golflinks 1969.
    A. Christie, Moord op de Nijl 1972.
    A. Christie, De moord op Roger Ackroyd 1964.
    A. Christie, De moordenaar droeg blauw 1971.
    A. Christie, De moordenaar waagt een gokje 1971.
    A. Christie, De muizeval 1970.
    A. Christie, Het mysterie van Sittaford 1971.
    A. Christie, Het mysterieuze manuscript 1966.
    A. Christie, Na de begrafenis [?].
    A. Christie, Een olifant vergeet niet gauw 1972.
    A. Christie, Overal is de duivel 1972.
    A. Christie, Passagier voor Frankfurt 1971.
    A. Christie, Poirot speelt bridge 1972.
    A. Christie, De pop in de schoorsteen 1969.
    A. Christie, Rally naar Bagdad 1974.
    A. Christie, Het regatta mysterie 1974.
    A. Christie, Schuldig in eigen ogen 1965.
    A. Christie, Tien kleine negertjes 1970.
    A. Christie, Het vale paard [?].
    A. Christie, De versierde bezemsteel 1970.
    A. Christie, De vier klokken 1964.
    A. Christie, Vijf kleine biggetjes 1970.
    A. Christie, Eerste vijfling 1965.
    A. Christie, Tweede vijfling 1966.
    A. Christie, Derde vijfling 1967.
    A. Christie, Vierde vijfling 1968.
    A. Christie, Vijfde vijfling 1969.
    A. Christie, Zesde vijfling 1970.
    A. Christie, Zevende vijfling 1971.
    A. Christie, Achtste vijfling 1972.
    A. Christie, Negende vijfling 1973.
    A. Christie, Tiende vijfling 1974.
    A. Christie, Waarom Evans niet? 1964.
    A. Christie, Het wespennest 1967.
    A. Christie, De wraakgodin 1971.
    A. Christie, De zaak Styles 1966.
    A. Christie, De zeven wijzerplaten 1967.
    A. Christie, Zoek de moordenaar 1972 (zie ook: M. Westmacott).
    R. Churchill, Winston Churchill biografie. 1e Deel. Van geboorte tot verkiezing voor het parlement 1874-1900 1967 [Scheltens en Giltay, Amsterdam].
    A. Clark, Zelfmoord der giganten. Het oostelijk front in de Eerste Wereldoorlog 1971 (zie ook: Deze eeuw-serie (algemeen)).
    J. Clavell, Tai-Pan. Een roman over Hongkong 1967 [Scheltens en Giltay, Amsterdam].
    F. Clifford, Amigo, amigo 1974.
    L. Coleman, De Kendricks 1974.
    Common market law review 1966-….
    D. Coster, Verzamelde werken deel IX-XII 1970.
    E. Crankshaw, Chroesjtsjow 1967.
    A.J. Cronin, Angst voor mislukking. Verhalen 1973.
    A.J. Cronin, Betoverde sneeuw 1972.
    A.J. Cronin, De citadel 1968.
    A.J. Cronin, De dame met de anjers 1962.
    A.J. Cronin, Doktersroeping 1968.
    A.J. Cronin, De drie liefdes van Lucy Moore 1964.
    A.J. Cronin, Het dubbele leven van Dokter Carroll 1969.
    A.J. Cronin, Koortseiland 1965.
    A.J. Cronin, Laurie Carroll. Roman 1964.
    A.J. Cronin, Een man van distinctie 1962.
    A.J. Cronin, De sleutels van het koninkrijk 1964.
    A.J. Cronin, Twee werelden 1962.
    A.J. Cronin, Twee zusters 1968.
    J.G. Davis, De hete vallei 1968.
    J.G. Davis, Kaap der stormen 1971.
    H.H. van Delden, Gifmoord op Rotterdam 1970.
    H.H. van Delden, Lijkzang voor een wonderkind 1971.
    H.H. van Delden, Onder de douche 1970.
    Deze eeuw-serie (algemeen).
    J.H. van Dijk, Het recht van buit. Gedichten 1966.
    H. van Dijken, Wachten op de morgen 1969.
    L.G. Durrell, Clea 1962.
    L.G. Durrell, In de tijd van toen. (Tunc) 1969.
    L.G. Durrell, Witte adelaars boven Servië 1963.
    J. Eastwood, De man uit China 1966.
    C. Egleton, Moordweek 1973.
    C. Egleton, Oktober ’44 1974.
    facsimile-uitgaven (algemeen).
    H. Ferrée, Het instant paradijs 1973.
    D. Floyd, Rusland in opstand. 1905, de eerste barst in de tsarentroon 1970.
    (zie ook: Deze eeuw-serie (algemeen)).
    D. Forrest, De grote dinosaurus diefstal 1971.
    P. Freeman, De geflesten (zie ook: A. Kooijman).
    B. van Garrel & H.P. de Boer, Zalig zijn de schelen. Honderden verhalen, anekdotes, curiosa en ongewone illustraties 1972.
    R. Gatenby, De dood op de korrel 1969.
    H. van Geerten, Een boekje open over de artsen 1971.
    W. Gifford-Jones, Kan het geen kwaad dokter? Medische wegwijzer voor de vrouw 1970.
    M. Gilliams, Zwanen in zoutsteen: Oefentocht in het luchtledige, 1924-1927; Libera nos, Domine, 1927 1969.
    Granville (ill.), Beelden uit het persoonlijke en openbare leven der dieren. Beschouwingen over hedendaagse zeden 1970.
    M. de Groot, Amsterdams getijdenboekje. Gedichten 1966.
    M. de Groot, Het Florentijnse circus. Gedicht 1967.
    C.G.A.W. Hakkert, Een boekje open over officieren 1971.
    De handig-om-te-weten-serie (van Royco) 1973-… [Wolters-Noordhoff, Groningen].
    Z. Harsányi, Hongaarse rhapsodie. Roman-trilogie over het leven van Franz Liszt 1968.
    S. Hassel, Frontkameraden 1968.
    S. Hassel, Gestapo 1965 [Scheltens en Giltay, Amsterdam].
    S. Hassel, Monte Carlo [niet verschenen].
    S. Hassel, Vernietig Parijs 1969.
    Jac. van Hattum, Vreemd aan het vandaag. Gedichten 1969.
    C. Heaven, Het geluk wacht in Wenen 1974.
    C. Heaven, Het verre geluk 1973.
    F.W. van Heerikhuizen, Als de wind ophoudt 1966.
    L. Henderson, Blauwdruk voor een kraak 1972.
    L. Henderson, Levende schietschijf 1970.
    L. Henderson, Met voorbedachte rade 1969.
    F. Herzen, Corpus delicatesse. Verhalen 1970.
    F. Herzen, Het land op de 10e verdieping 1972.
    F. Herzen, Residu. Gedichten 1969.
    F. Herzen, Strategie voor eilandbewoners. Gedichten 1972.
    F. Herzen, De zoon van de woordbouwer. Een sprook 1969.
    F. Herzen, En zondags een stukje vlees. Verhalen 1968.
    S. Hill, Lente 1974.
    J. van Hillo, Juliana, Koningin der Nederlanden 1948-1973. Achter de schermen van de NOS-documentaire 1973.
    Jac. S. Hoek, Politieke geschiedenis van Nederland. Oorlog en herstel. Offerfeest der tegenstellingen 1970.
    G.J. van der Hoek & E.R. Meijer, Anatomie van Rembrandt [niet verschenen].
    C.J. de Hoon, Gevonden: kinderhandje 1971.
    C.J. de Hoon, Het gezwollen hoofd 1972.
    C.J. de Hoon, Het laatste land 1974.
    C.J. de Hoon, Zij op het nachtkastje. Verhalen 1970.
    A. Horne, Dood van een generatie. Van Neuve Chapelle tot Verdun en de Somme 1971.
    H. Hoving, Een boekje open over de meester en de juf 1971.
    E. Hunter, Augustusvogel 1969.
    E. Hunter, Het gerucht van dynamiet 1971.
    E. Hunter, Met de groeten van Uncle Sam 1970.
    E. Hunter, De tuchtelozen [?].
    E. Hunter, Een paardehoofd 1968.
    E. Hunter, De verslaafden 1973.
    Ik kan…-serie (algemeen).
    A.J. Herwig, Ik kan planten en bloemen in bloemen in huis verzorgen. Praktisch handboek tot het onderhouden van planten en het arrangeren van bloemen en bloemstukken in de kamer 1966.
    A.J. Herwig, Ik kan tuinieren. Praktisch handboek voor de tuinliefhebber 1966.
    S.J. Houtenbos & J.P.A. Wilhelm, Ik kan vogels houden 1966.
    J.A.M. Kramer, Ik kan zeilen 1966.
    A.C.A. MacGillavry-Verlinden, Ik kan jong blijven en oud worden. Wenken voor schoonheidsverzorging 1963.
    P.J. Sarels van Rijn, Ik kan koken. Geïllustreerd handboek voor allen die willen leren koken en de eisen van een goede keukeninrichting willen leren kennen 1949.
    T.R. Ingram, Dochter Israëls 1962.
    M. Innes, Appleby kijk op de klok 1969.
    C. Irving, De 38ste verdieping 1966.
    B.C. Jelles, Het grote handwerkboek 1966.
    J.R. Jones, De dunne rode draad 1962 [Scheltens en Giltay, Amsterdam].
    E. de Jong, De spinnentuin 1974.
    E. de Jong, Het verlaten dorp 1974.
    E. de Jong, De vreemde gast 1974.
    M.J.G. de Jong, Aardbeien uit een blauw vergiet 1972.
    M.J.G. de Jong, Van Bilderdijk tot Lucebert. Tekst en context van Nederlandsche gedichten 1967.
    M.J.G. de Jong, Flierefluiters apostel. Meningen en meningsverschillen 1970.
    M.J.G. de Jong, Leopolds “Cheops”. Een interpreterend essay met tekstuitgave 1966.
    M.J.G. de Jong, Twintig poëziekritieken 1966.
    A. Jordan, Lola Montez 1974.
    A. Jordan, Lucretia Borgia 1973.
    A. Jordan, Madame Dubarry 1973.
    D.J. Karres, Een boekje open over dominees 1972.
    R. Kedward, De anarchisten. Onmacht van het geweld 1970.
    O.P.A. Keesing, Verhalen karavaan 1967.
    Een kerfje op de revolver. Verhalenbundel 1967.
    W. Kielich, Anatomie van de gummiknuppel 1973.
    L. Koenig, Het meisje van het laatste huis. Een demonisch verhaal 1974.
    W. Koesen, Een boekje open over priesters 1972.
    W. Koesen, Vallen en opstaan. Het levensverhaal van een judokampioen 1972.
    A. Kooijman, De houten klazen. Een gruwelijk geval van discriminatie 1972 (zie ook: P. Freeman).
    E. Kuby, De Russen in Berlijn, 1945 1966.
    H. Kurtz, Het Tweede Rijk. Keizer Wilhelm II en zijn Duitsland 1970 (zie ook: Deze eeuw-serie (algemeen)).
    D. Lambert, Draken boven Tibet 1972.
    J. Lange, Tweekamp 1974.
    G. Leach, De biocraten. Nieuwe heersers over leven en dood 1970.
    Leer mij ze kennen … (algemeen).
    W. van Beusekom, Leer mij ze kennen … De Stichtenaren 1967.
    L.W. de Bree, Leer mij ze kennen … De Zeeuwen 1969.
    B. Dubbelboer, Leer mij ze kennen … De Drenten 1968.
    J. van Dungen, Leer mij ze kennen … De Twentenaren 1966.
    J.M. Galjaard, Leer mij ze kennen … De Hagenaars 1967.
    J. Gazenbeek & J.H. de Groot, Leer mij ze kennen … De Geldersen 1970.
    K. Jonckheere, Leer mij ze kennen … De Vlamingen 1969.
    J.J. Kalma, Leer mij ze kennen … De Friezen 1967.
    J. Naaijkens, Leer mij ze kennen … De Brabanders 1967.
    J.S. Niehoff, Leer mij ze kennen … De Groningers 1966.
    K. Norel, Leer mij ze kennen … De Noordhollanders 1966.
    F. van Oldenburg Ermke, Leer mij ze kennen … De Limburgers 1966.
    W.A. Wagener, Leer mij ze kennen … De Rotterdammers 1967.
    E. Werkman, Leer mij ze kennen … de Amsterdammers 1966.
    R. Lewis, Michel, Michel. Roman 1969.
    J. Ligthart & H. Scheepstra, Het boek van Ot en Sien 1973.
    J. Ligthart & H. Scheepstra, Het boek van Pim en Mien. In vier deeltjes 1974.
    J. Ligthart & H. Scheepstra, Het prentenboek van Ot en Sien 1974.
    T. Lloyd, Vrouwen in opstand. De internationale suffragettebeweging 1970.
    J. Luiken, Het leerzaam huisraad. Vertoond in vyftig konstige figuuren, met godlyke spreuken en stichtelyke verzen 1967 (zie ook: facsimile-uitgaven).
    J.M.A.H. Luns, “Ik herinner mij…” Vrijmoedige herinneringen van Mr. J.M.A.H. Luns zoals verteld aan Michel van der plas 1971.
    M. McCarthy, Bericht uit Vietnam 1967.
    M. McCarthy, De groep 1964.
    M. McCarthy, Hanoi 1968.
    W.P. McCivern, Code voor gevaar 1974.
    P. Matthiessen, Spelend in de velden des Heren 1966.
    G. Mattsson, Lapitip 1968.
    G. Mattsson, Mijn prinses 1967.
    G. Mattsson, De zoon van mijn prinses 1969.
    D. du Maurier (algemeen).
    D. du Maurier, Drie vrouwenportretten 1974.
    D. du Maurier, Generaal des konings 1963.
    D. du Maurier, De glasblazers 1963.
    D. du Maurier, Het huis aan het strand 1969.
    D. du Maurier, Jamaica Inn 1962.
    D. du Maurier & Q., Kateel Doré 1962.
    D. du Maurier, Lady Dona.
    D. du Maurier, Land van hoop en glorie 1973.
    D. du Maurier, Mary Anne 1968.
    D. du Maurier, Rachel 1964.
    D. du Maurier, Rebecca 1962.
    D. du Maurier, De vlucht van de valk 1965.
    D. du Maurier, Vijf griezelverhalen 1972.
    H.S. Maxfield, De spion met drie gezichten 1972.
    J. Meijer, Van Israelieten tot Israëliërs. Anderhalve eeuw Joods geschiedenis 1815-1965 1965.
    N. Mitford, De spelbreker 1963.
    W. Mitford, Recht zo die gaat 1970.
    Natuur en cultuur. De jongste inzichten, vorderingen en problemen geplaatst tegen toelichtende achtergronden 1963-….
    J. Nichols, Heisa hop in de lila sneeuw 1966.
    Chr. Nicole, Will Adams, heer van de gouden waaier 1974.
    M. O’Brine, Dodelijke afrekening. Geheim agent Mills 1969.
    P. O’Donnell, Modesty Blaise in operatie slagtand 1966 [Scheltens en Giltay, Amsterdam].
    J.-W. Overeem, Eenentwintig 1966.
    A.W. Parent, Over stukken en slaan. Schaakcursus voor jonge doe-het-zelvers 1972 [Wolters-Noordhoff, Groningen].
    J.A. Peterson, Huwelijksleven na de veertig 1969.
    E. Philby, Kim Philby. De spion die ik liefhad 1968.
    De kleine print-bybel 1965 (zie ook: facsimile-uitgaven).
    De purperen vogel. Verhalen van jonge schrijvers 1966.
    A. Quintana, De adelaar, en andere avonturenverhalen 1974.
    A. Quintana, Padjelanta. Op leven en dood in de toendra 1973.
    D. Ramsay, Dodelijk onopvallend 1974.
    H. Raucher, Mag ik met u naar bed, mevrouw? 1971.
    P.J. Roscam Abbing (red.), Ethiek en wetenschap 1971.
    P.J. Roscam Abbing (red.), Om de mens. Ethiek in de wetenschap en beroep 1968.
    Rotterdam (foto’s van K. & P.S. Molkenboer, tekst van J. van Bergen en Henegouwen) 1969.
    M. Saint-Lô, Een stille kreeft 1965.
    H.J. Scheffer, Portret van een fotograaf. Henri Berssenbrugge, 1873-1959 1967.
    P. Scholten, Op reis met de “Special party”. Oorlogs- en kampherinneringen 1971.
    H. Schoondergang, Een boekje open over de journalisten 1971.
    H. Schoondergang, … En toen kwamen de kabouters. Van jeugdbeweging tot bewogen jeugd 1971.
    W.H. Schreuder, Handboek voor de politie 1967-….
    W.H. Schreuder, Politievraagbaak 1967-….
    C.J. Schuurman, De medemens en wij. Contact met de medemens, met onszelf en met de wereld als geheel 1961.
    C.J. Schuurman, Op zoek naar de mens. Het mannelijke en vrouwelijke in oneindig gevarieerde wisselwerking 1965.